【裁判字號】    88,自,958
【裁判日期】    890425
【裁判案由】    詐欺
【裁判全文】
臺灣臺北地方法院刑事判決                          八十八年度自字第九五八號
    自  訴  人  翡仕實業股份有限公司
    代  表  人  丙○○
    代  理  人  乙○○
    被      告  甲○○
右列被告因詐欺案件，經自訴人提起自訴，本院判決如左：
    主  文
甲○○連續意圖為自己不法之所有，以詐術使人將本人之物交付，處有期徒刑肆月，
緩刑參年。
    事  實
一、甲○○明知經濟困難，已無支付能力，竟基於意圖為自己不法所有之概括犯意，
    於民國（下同）八十八年四月二十二日，在台北市○○區○○路二二一號Ｂ一之
    翡仕實業股份有限公司（以下簡稱翡仕公司）處，向該公司之業務員乙○○佯稱
    欲購買各型手錶為由，而向翡仕公司訂購總價新台幣（下同）二十二萬一千三百
    元之手錶，並於乙○○同日下午將上開所訂手錶送至甲○○在台北縣永和市○○
    路八十四號四樓之四住處時，又連續以偽稱欲代找買主為由，要求乙○○將隨身
    攜帶之另二十六支手錶價值三萬七千一百六十元暫時留下，並承諾於三天內確認
    ，使翡仕公司之受僱人即業務員乙○○陷於錯誤，將該公司所有之手錶如數交予
    甲○○得手。乙○○於數日過後，即發現無法以電話聯絡甲○○，且人去樓空，
    而甲○○用以支付第一筆貨款之支票，亦於同年七月三十日（支票發票日期）遭
    拒絕往來而退票，至此乙○○始知受騙。
二、案經翡仕公司向本院提起自訴。
    理  由
一、據訊被告甲○○對於前述時、地購買手錶之事實坦承不諱，並有自訴人代理人提
    出之出貨單十紙及被告簽發發票日為八十八年七月三十日、票面金額為二十二萬
    一千三百元，由台北國際商業銀行為付款人之支票一紙（以上均為影本）在卷為
    憑，足證被告此部分之自白與事實相符，應堪採信。惟被告矢口否認有何詐欺犯
    行，辯稱：購買手錶時並無週轉不靈，是於半個月後始發生經濟困難云云，惟查
    ，被告於本院八十九年三月二十八日審理時自承：「．．．當時五月多時在外欠
    八十多萬元，所以欠是因支票借人家使用，又向地下錢莊借重利而週轉不靈。」
    「（問：何時開始借重利？）八十七年九月開始借支票給別人，因為我朋友八十
    七年九月多跳我票，我即向錢莊借重利，一直借到八十八年五月二十八日造成拒
    往，其中一張支票本來說可以緩，後來又不能緩才造成這樣。」，足證被告自八
    十七年九月份起即受地下錢莊重利之苦，此其一也。又查，被告訂購手錶六日後
    即八十八年四月二十八日起，其用以支付貨款之支票即開始出現因存款不足而遭
    退票之情形，並於同年五月二十八日成為拒絕往來戶，有台北國際商業銀行於八
    十八年十一月二十四日以北商銀德發字第一八○號函文在卷可稽，益證被告於購
    買手錶時，確已陷於週轉不靈，其明知支票應無法兌現而仍簽發到期日為八十八
    年七月三十日之遠期支票用以支付貨款，使自訴人陷於錯誤而如數交付手錶，顯
    具不法所有之意圖，此其二也，參酌被告於取得手錶數日後即避不見面，甚且舉
    家搬遷之情，被告所辯應屬事後卸責之詞，不足採信。本件事證明確，犯行堪予
    認定，應予依法論科。
二、核被告所為，係犯刑法第三百三十九條第一項詐欺取財罪。被告先後多次犯行，
    時間緊接，方法相同，觸犯構成要件相同之罪，顯係基於概括犯意為之，為連續
    犯，依刑法第五十六條之規定，以一罪論。爰審酌被告犯罪之動機、目的、手段
    、所生損害及犯後態度等一切情狀，量處如主文所示之刑，以資懲儆。查被告前
    未曾受有期徒刑以上刑之宣告，有台灣高等法院檢察署刑案紀錄簡覆表附卷可稽
    ，其因一時貪慾圖便致罹刑章，且於犯罪後與被害人成立民事和解，此有所提出
    之和解書乙份在卷可憑，足見被告經本次罪刑之宣告後，已知所警惕，而無再犯
    之虞，本院認前開對其宣告之刑，以暫不執行為適當，爰併宣告緩刑三年，以啟
    自新。
據上論斷，應依刑事訴訟法第三百四十三條、第二百九十九條第一項前段、刑法第五
十六條、第三百三十九條第一項、第七十四條第一款、罰金罰鍰提高標準條例第一條
前段，判決如主文。
中    華    民    國      八十九      年    四        月    二十五    日
                                      臺灣臺北地方法院刑事第七庭
                                          法  官  陶亞琴
右正本證明與原本無異。
如不服本判決，應於判決送達後十日內，向本院提出上訴狀。
                                          書記官  陳圓圓
中    華    民    國      八十九      年    五        月      四      日
附錄本案論罪科刑法條全文：
刑法第三百三十九條：
意圖為自己或第三人不法之所有，以詐術使人將本人或第三人之物交付者，處五年以
下有期徒刑、拘役或科或併科一千元以下罰金。
以前項方法得財產上不法之利益或使第三人得之者亦同。
前二項之未遂犯罰之。


司法院資訊處製作；財團法人民間司法改革基金會備份。
